臺灣桃園地方法院民事裁定　九十一年度聲字第八二一號
　　聲　請　人　乙○○
　　相　對　人　甲○○
右當事人間聲請認可判決書事件，本院裁定如左：
    主　　文
大陸地區湖南省來陽市人民法院（二○○一）來民初字第四四一號民事確定判決應予
認可。
聲請程序費用由相對人負擔。
    理　　由
一、按在大陸地區作成之民事確定裁判、民事仲裁判斷，不違背臺灣地區公共秩序或
    善良風俗者，得聲請法院裁定認可，臺灣地區與大陸地區人民關係條例第七十四
    條第一項定有明文。
二、本件聲請意旨略以：兩造於民國（下同）八十九年一月份結婚，嗣後相對人因主
    張聲請人負債累累，遭台灣警方拘捕並以詐騙最被判刑，經湖南省來陽市人民法
    院於西元二００一年十一月二十日以二００一來民初字第四四一號民事判決兩造
    離婚確定，並於西元二００一年十二月十八日生效，該判決書及離婚生效證明書
    均經湖南省公證處公證員公證，並經中華民國海基會於民國九十一年六月二十六
    日認證相符，為此依台灣地區與大陸地區人民關係條例第七十四條規定，聲請本
    國法院裁定認可，並提出財團法人海峽交流基金會（九一）核字第０三七０一六
    號、第０三七０一七號證明各一份、中華人民共和國湖南省公證處（二○○二）
    湘證字第三八二六號、第三八二七號公證書正本各一份、湖南省來陽市人民法院
    （二００一）來民初字第四四一號民事判決書等文件為證。
三、查聲請人提出之大陸地區湖南省公證處（二００二）湘證字第三八二六號、第三
    八二七號公證書暨所附湖南省來陽市人民法院（二００一）來民初字第四四一號
    民事判決書、證明書，均經財團法人海峽交流基金會驗證，有財團法人海峽交流
    基金會於民國九十一年六月二十六日以（九一）核字第０三七０一六號、第０三
    七０一七號證明在卷可稽，堪認上開判決書為真。次查：上開判決乃就聲請人與
    相對人間離婚事件所為之裁判，該事件由相對人住所地之湖南省來陽市人民法院
    管轄審理，未違我國關於專屬管轄之規定；又上開判決內容以聲請人與相對人於
    西元一九九九年下半年經人介紹認識，二０００年一月二十六日雙方登記結婚，
    婚前雙方沒有建立較好的感情，婚後相對人得知聲請人負債累累，尤其是聲請人
    因犯詐騙罪被判刑后，相對人已失去對聲請人之信任，對聲請人已無感情可言。
    兩造之婚姻關係已經破裂，相對人請求與聲請人離婚，符合有關法律規定，因而
    判命准兩造離婚，以及就兩造間應負擔訴訟費用之範圍所為之判斷等項，認事用
    法，核無違反我國憲法保障人民基本權利，或其他強制或禁止之規定。又上開大
    陸地區之判決，與臺灣地區之公共秩序或善良風俗並無違背，本件聲請人聲請認
    可上開判決，應予准許。
四、依非訟事件法第八條第二項，民事訴訟法第七十八條，裁定如主文。
中　　　華　　　民　　　國　　九十一　　年　　  七　  　月　　 十二 　　日
                                    臺灣桃園地方法院民事第二庭
~B法　　　官　文衍正
右為正本係照原本作成
如對本裁定抗告須於裁定送達後十日內向本院提出抗告狀
中　　　華　　　民　　　國　　九十一　　年　　  七 　　 月　　 十二 　　日
~B法院書記官　劉飛龍
